臺灣臺北地方法院交通事件裁定　 　　 94年度交聲字第208號
原處分機關　臺北市交通事件裁決所
異　議　人
即受處分人　甲○○
　　　　　　　　　　號2樓
代　理　人　李景炎
上列異議人即受處分人因違反道路交通管理處罰條例案件，對於
臺北市交通事件裁決所中華民國九十四年二月十五日所為之處分
（原處分案號：北市裁二字第裁22—1Ａ0000000號），聲明異議
，本院裁定如下：
    主  文
異議駁回。
    理  由
一、按汽車駕駛人停車時，在設有禁止停車標誌、標線之處所停
    車者，處新臺幣（下同）六百元以上一千二百元以下罰鍰，
    道路交通管理處罰條例第五十六條第一項第一款定有明文。
    次按停車時應依車輛順行方向緊靠道路右側，但單行道應緊
    靠路邊停車。其右側前後輪胎外側距離緣石或路面邊緣不得
    逾四十公分，在單行道左側停車時，比照辦理，道路交通管
    理處罰條例第一百一十二條第二項亦訂有明文。
二、本件受處分人即異議人甲○○駕駛車牌號碼ＢＨ─三七三七
    號自用小客車，於民國九十三年九月八日九時三十分許，在
    臺北市○○路○段一五０巷四二之七號前劃有紅線路段之處
    所停車，而為臺北市停車管理處以受處分人違反前揭道路交
    通管理處罰條例第五十六條第一項第一款所規定在禁止臨時
    停車處所停車之行為，當場照相逕行製單舉發，嗣將舉發通
    知單送達於受處分人後，受處分人於舉發通知單上所載應到
    案日期前向原處分機關提出申訴，經原處分機關請舉發單位
    即臺北市交通事件裁決所函請原舉發機關調查結果，仍認受
    處分人有前開違規行為，而依道路交通管理處罰條例第五十
    六條第一項第一款規定於九十四年二月十五日以北市裁二字
    第裁22—一1Ａ0000000號裁決書裁處異議人罰鍰玖佰元。
三、異議意旨略以：（一）臺北市停車管理處以異議人在臺北市
    ○○路○段一五０巷四０一弄十一號與十三號電梯大門前，
    以紅線停車開單告發。該路段十三號門前是六合里辦公處申
    請合法准予劃設紅線，當然不能停車，而十一號與十三號電
    梯外大門前是住戶自行劃設紅線，異議人所停車輛是住戶自
    行劃設區，不屬禁停範圍。事後孫義斌里長用白色油漆，將
    合法申請與住戶自行劃設之中間紅線予以塗掉，以示區分。
    （二）經異議人提出申訴後，停車管理處變更處罰理由，以
    垂直停車不當，再次強迫告發。因該路段為本市二十米最寬
    弄道，約於五年前，經臺北市○○○○道路兩側劃設垂直停
    車格，茲因前不久路面鋪設柏油路，未能即時補劃，且對面
    道路仍可清楚看見垂直停車格依然存在。該路段每天停放車
    輛逾七十餘輛，不知為何唯獨異議人之車輛，要強迫接受處
    罰云云。
四、惟查：
（一）受處分人對於前揭時、地停車之事實並不否認，惟於本院
      調查時辯稱：我們停車的地方不是紅線區○○○○路前有
      劃垂直停車格，但鋪路後就沒有再劃停車格等語。然據證
      人即舉發本案之台北市政府停車管理處交通助理員王志煌
      於九十四年四月二十七日本院訊問時結證稱：「取締時如
      照片所載，應該是原本有劃紅線，但後來鋪水泥後紅線變
      淡了。」、「我有去臺北市交通工程處查詢過，他們說那
      段確實他們劃的，但他們沒有明確的紀錄劃有幾公分長，
      可以證明那段確實是交通工程處劃的。」（見本院卷第三
      十九頁），另證人即六合里里長孫義斌亦到庭結證稱：「
      （問：這紅線是否當地人劃的？）不是。是大家說是交通
      單位劃的，我是聽里民中心辦公人員說的，因為很多民眾
      到那邊辦事，認為很不便，向交通單位反應，所以交通單
      位才在那邊劃線。」（見本院卷第三十八頁）、「（問：
      照片上劃ＢＨ－三七三七停車位地方是否有劃紅線？）之
      前有劃紅線，現在就如照片一樣，這一小塊被別人塗掉沒
      有，被別人何時塗掉我不知道。」（見本院卷第三十九頁
      ）、「交工處劃的紅線是有超過我們里民辦公室以外，所
      以曾經有民眾抱怨劃的紅線長了一點，劃到他們的住處去
      ，我們並沒有把民眾的轉告交工處。」（見本院卷第四十
      頁）等語綦詳，並有臺北市交通管制工程處九十三年八月
      二十六日北市交工規字第09332886300號函附卷可證（見
      本院卷第二十五頁），足徵系爭禁止臨時停車區域非異議
      人所指係住戶私人劃設。再者，證人王志煌乃為原處分機
      關所認定受處分人有前開違規行為之原證人，其並到庭在
      本院面前以言詞供述本件訴訟上之待證事實（即受處分人
      有前開違規事實），本院由其上開證詞已得有受處分人確
      有上開違規行為之心證，且於本件卷存證據資料內並無任
      何積極證據足以證明證人王志煌上開證詞係屬虛偽，亦無
      足以令人顯信證人王志煌之證述為不可採之品性證據或前
      科證據存在，本院自不得僅以證人王志煌係本件依法執行
      交通稽查任務之人員，而全盤抹煞其在訴訟上所具有之原
      證人資格，且其掣單舉發違反道路交通管理處罰條例所列
      之違規事實，本質上為行政處分，係公務員基於職務上之
      權力，依法就特定之具體事件所為之具公法上效果之單方
      面行政行為，基於公務員為公法上行為具有公信力之原則
      ，該行政行為當可被推定為真正，其據以依法處分之事實
      認定亦為正確無誤，若謂公務員一切行政行為均需預留證
      據以證其實，則國家行政勢必窒礙難行，據此，刑事訴訟
      法就犯罪證據有關之規定中與屬行政秩序罰之交通違規裁
      罰本質不合之部分，自不在準用之列，況本院經查亦無任
      何證據足資證明王志煌本瑞有捏造事實違法取締之情事，
      則負有交通稽查任務之人員本其維護交通秩序、安全職責
      所為之舉發，自應受到合法、正確之推定。另證人孫義斌
      與異議人並無怨隙或利害關係，自無設詞誣陷、身觸偽證
      重罪之必要，其證言應堪採信。受處分人固以前揭情詞置
      辯，然受處分人違規停車之地點確為禁止臨時停車之處所
      ，已如前述，且觀諸證人王志煌庭呈該劃設紅線禁止臨時
      停車處所之照片二幀（見本院卷四十頁），異議人自不得
      以該禁止臨時停車標線係住戶私自劃設為由，而主張免罰
      。
（二）至於異議人所辯在違規地點對面道路仍可看見停車格依然
      存在，該路段每天停放車輛數逾七十餘輛，為何唯獨異議
      人接受處罰云云，然既異議人車輛所停放之處所於舉發時
      並無劃設停車格，異議人係合法領有駕駛執照之人，明知
      前揭地點未劃有停車格，應已係不得臨時停車之處，其在
      該處停放車輛，已為違規，造成其他駕駛用路人、行人之
      不便或危險，自不因其他車輛是否受到舉發而影響其違規
      停車事實之認定。是受處分人以前詞置辯，均不足採。
五、綜上所述，本件事證明確，異議人前開辯解，顯不可採，受
    處分人之違規行為堪予認定。從而，原處分機關依道路交通
    管理處罰條例第五十六條第一項第一款規定，處罰鍰玖佰元
    ，核無不當。本件異議為無理由，應予駁回。
據上論斷，應依道路交通案件處理辦法第十九條，裁定如主文。
中　　華　　民　　國　　94　　年　　4 　　月　　29　　日
　　　　　　　　　     台灣台北地方法院交通法庭
                           法　官　林恆吉
上正本證明與原本無異。
如不服本裁定，應於裁定送達後5日內向本院提出抗告狀。
                           書記官  劉英芬
中　　華　　民　　國　　94　　年　　4 　　月　　29　　日
